【裁判字號】    95,訴,127
【裁判日期】    950207
【裁判案由】    毒品危害防制條例
【裁判全文】
臺灣高雄地方法院刑事判決               95年度訴字第127號
公  訴  人  臺灣高雄地方法院檢察署檢察官
被      告  甲○○
                    （在臺灣高雄第二監獄受刑中）
上列被告因違反毒品危害防制條例案件，經檢察官提起公訴（94
年度毒偵字第9850號），本院於準備程序進行中，因被告就被訴
事實為有罪之陳述，經告知簡式審判程序意旨，並聽取公訴人及
被告之意見後，本院合議庭裁定由受命法官獨任依簡式審判程序
審理，判決如下：
    主  文
甲○○施用第一級毒品，累犯，處有期徒刑捌月。
    事  實
一、甲○○前於民國83年間，因詐欺案件，經本院以83年度訴字
    第1032號判處有期徒刑1 年確定，又於同年間，因違反肅清
    煙毒條例案件，經本院以83年度訴字第1612號判處有期徒刑
    3 年8 月，嗣經臺灣高等法院高雄分院撤銷原判決仍判處3
    年8 月確定，上開2 案件經接續執行，於93年7 月4 日縮短
    刑期執行完畢出監。另因施用毒品案件，經本院以88年度毒
    聲字第2067號裁定送觀察、勒戒後，認有繼續施用毒品之傾
    向，經本院以88年度毒聲字第2611號裁定令入戒治處所施以
    強制戒治，嗣經本院以88年度毒聲字第6302號裁定停止強制
    戒治交付保護管束，於保護管束期間內違反保護保護管束事
    項情節重大，經本院以89年度毒聲字第1725號撤銷停止戒治
    ，復令入戒治處所施以強制戒治，於90年5 月19日執行完畢
    出監，並經臺灣高雄地方法院檢察署檢察官於92年3 月19日
    以92年度戒毒偵字第248 號為不起訴處分確定。詎仍不知戒
    除毒癮，明知海洛因係毒品危害防制條例第2 條第2 項第1
    款所明定之第一級毒品，不得持有及施用，仍於前述觀察勒
    戒及強制戒治執行完畢釋放後5 年內，復基於施用第一級毒
    品海洛因之犯意，於94年11月20日15時許，在高雄市左營區
    ○○○路492 巷28弄42號住處，以將海洛因摻水置入注射針
    筒內施打身體之方式，施用第一級毒品海洛因1 次。嗣於94
    年11月21日，因另涉犯竊盜案件，為警在高雄市○○區○○
    路31號前查獲，並經其同意採集尿液送驗後呈嗎啡陽性反應
    ，而查知上情。
二、案經高雄市政府警察局鼓山分局報請臺灣高雄地方法院檢察
    署檢察官偵查起訴。
    理  由
一、按本件被告甲○○所犯係死刑、無期徒刑、最輕本刑為3 年
    以上有期徒刑以外之罪，其於準備程序就前揭被訴事實為有
    罪之陳述，經受命法官告知簡式審判程序之旨，並聽取其與
    公訴人之意見後，本院認無不得或不宜改依簡式審判程序進
    行之處，爰依刑事訴訟法第273 條之1 第1 項、第284 條之
    1 ，裁定本件由受命法官獨任進行簡式審判程序，合先敘明
    。
二、訊據被告對於上揭犯罪事實坦承不諱。且查：
  (一)被告為警查獲後，於94年11月21日14時24分許所採集之尿液
    ，經送驗結果，呈嗎啡陽性反應，此有高雄市立凱旋醫院94
    年11月28日轉碼編號A00000000 號濫用藥物尿液檢驗報告及
    嫌疑人尿液代碼姓名對照登記表、扣押筆錄、扣押物品目錄
    表各1 紙附卷可稽。足見被告前揭出於任意性之自白與事實
    相符，應堪採為認定被告有罪之證據。則被告施用第一級毒
    品海洛因1 次之犯行，堪以認定。
  (二)被告前因施用毒品案件，經本院以88年度毒聲字第2067號裁
    定送觀察、勒戒後，認有繼續施用毒品之傾向，經本院以88
    年度毒聲字第2611號裁定令入戒治處所施以強制戒治，嗣經
    本院以88年度毒聲字第6302號裁定停止強制戒治交付保護管
    束，於保護管束期間內違反保護保護管束事項情節重大，經
    本院以89年度毒聲字第1725號撤銷停止戒治，復令入戒治處
    所施以強制戒治，於90年5 月19日執行完畢出監，並經臺灣
    高雄地方法院檢察署檢察官於92年3 月19日以92年度戒毒偵
    字第248 號為不起訴處分確定，此有臺灣高等法院被告前案
    紀錄表、上開不起訴處分書各1 紙在卷足參，其於前案觀察
    、勒戒及強制戒治執行完畢後，5 年內再犯本件施用毒品罪
    之事實，事證明確，應予依法論科。
三、按海洛因係毒品危害防制條例第2 條第2 項第1 款所明定之
    第一級毒品，不得持有及施用，核被告所為施用第一級毒品
    海洛因之行為，係犯毒品危害防制條例第10條第1 項之施用
    第一級毒品罪。其施用第一級毒品海洛因前後，持有海洛因
    之低度行為，應為施用之高度行為所吸收，不另論罪。被告
    前於83年間，因詐欺案件，經本院以83年度訴字第1032號判
    處有期徒刑1 年確定，又於同年間，因違反肅清煙毒條例案
    件，經本院以83年度訴字第1612號判處有期徒刑3 年8 月，
    嗣經臺灣高等法院高雄分院撤銷原判決仍判處3 年8 月確定
    ，上開2 案件經接續執行，於93年7 月4 日縮短刑期執行完
    畢出監，此有臺灣高等法院被告前案紀錄表1 份附卷可憑，
    其前受有期徒刑之執行完畢後，5 年內再犯本件有期徒刑以
    上之本罪，為累犯，應依刑法第47條之規定，加重其刑。爰
    審酌被告經觀察、勒戒及強制戒治後，均未能戒絕其毒癮，
    足證前開保安處遇措施已難收矯治其惡性，惟念其於犯罪後
    坦承犯行及所犯為自戕行為等一切情狀，量處如主文所示之
    刑，以資懲儆。
據上論斷，應依刑事訴訟法第273 條之1 第1 項、第284 條之1
、第299 條第1 項前段，毒品危害防制條例第10條第1 項、第23
條第2 項，刑法第11條前段、第47條，判決如主文。
本案經檢察官乙○○到庭執行職務。
中    華    民    國    95    年    2     月    7     日
                  鳳山刑事第1 庭      法  官  林芳華
以上正本證明與原本無異。
如不服本判決，應於判決送達後10日內，向本院提出上訴狀。
中    華    民    國    95    年    2     月    9     日
                                      書記官  賴佳慧
附錄本案論罪科刑法條全文
毒品危害防制條例第10條
施用第一級毒品者，處6月以上5年以下有期徒刑。
施用第二級毒品者，處3年以下有期徒刑。


司法院資訊處製作；財團法人民間司法改革基金會備份。
